臺灣橋頭地方法院民事簡易判決
                                    111年度橋簡字第830號
原      告  林明善  
被      告  柯文富  
上列當事人間請求損害賠償事件，本院於民國111年11月8日言詞
辯論終結，判決如下：
    主  文
被告應給付原告新臺幣伍仟元，及自民國一百一十一年九月十七
日起至清償日止，按週年利率百分之五計算之利息。
原告其餘之訴駁回。
訴訟費用由被告負擔三十分之一，餘由原告負擔。
本判決關於原告勝訴部分得假執行。
    事實及理由
一、原告主張：兩造為鄰居，被告於民國110年1月30日8時許，
    在2人位於高雄市○○區○○00號及62號住處前道路上，因土地
    糾紛發生爭執，被告竟持鋸子揮砍林明善，造成原告因而受
    有左側上臂擦傷之傷害（下稱系爭傷害），原告因此精神受
    創，終日生活在憂慮恐懼中，爰依侵權行為之法律關係請求
    新臺幣（下同）200,000元之精神賠償等語。聲明：被告應
    給付原告200,000元，及自起訴狀繕本送達翌日起至清償日
    止，按週年利率5%計算之利息。
二、被告則以：原告自己跑到其家門口才會有事情發生，且原告
    受傷並不嚴重，就是一個小點而已，其頂多賠償1,000元等
    語，資為抗辯。聲明：原告之訴駁回。
三、本院之判斷：
（一）因故意或過失，不法侵害他人之權利者，負損害賠償責任
      ；不法侵害他人之身體、健康、名譽、自由、信用、隱私
      、貞操，或不法侵害其他人格法益而情節重大者，被害人
      雖非財產上之損害，亦得請求賠償相當之金額。民法第18
      4條第1項前段、第195條第1項前段分別定有明文。
（二）原告主張被告於前開時間因前述糾紛而持鋸子攻擊原告，
      造成原告受傷等事實，業經提出本院110年度簡字第1913
      號刑事簡易判決為證（被告因上開行為經判處拘役，下稱
      系爭刑案），並經核閱系爭刑案卷內事證無誤，且未據被
      告爭執，堪認可信。又原告因此受有左側上臂擦傷之傷害
      ，有系爭刑案卷內之長庚醫療財團法人高雄長庚紀念醫院
      診斷證明書可參（警卷第15頁），堪以認定，至被告雖辯
      稱原告傷口很小等語，但系爭刑案卷內之受傷照片顯示原
      告手上確有傷痕（偵卷第19頁），該照片中之傷痕雖然並
      非甚大，但並不影響被告行為已造成原告受傷之認定。
（三）按法院對於慰撫金之量定，應斟酌兩造身分、地位及經濟
      狀況等關係定之（最高法院76年台上字第1908號判例意旨
      參照）。次按慰藉金之賠償須以人格權遭遇侵害，使精神
      上受有痛苦為必要，其核給之標準固與財產上損害之計算
      不同，然非不可斟酌雙方身分資力與加害程度，及其他各
      種情形核定相當之數額（最高法院51年台上字第223號判
      例意旨參照）。本件原告在系爭事件中因被告之行為致生
      系爭傷害，對其身體之人格權已生侵害，其精神上遭受痛
      苦乃屬必然，是原告請求精神慰撫金自屬有據。本院審酌
      兩造於系爭刑案警詢時所述職業、教育程度、家庭經濟狀
      況（警卷第3、7頁），及卷內稅務電子閘門財產所得調件
      明細表所示兩造收入及財產狀況，並斟酌上述糾紛發生之
      原因、被告之加害行為情狀、原告因系爭事件之受傷程度
      ，及因此所致之精神痛苦等一切狀況，認原告請求被告賠
      償之精神慰撫金應以5,000元為適當，逾此範圍之請求則
      屬過高，不應准許。
四、從而，原告主張被告應給付原告5,000元，及自起訴狀繕本
    送達翌日即111年9月17日起（本院卷第21頁）至清償日止，
    按週年利率5%計算之利息，為有理由，應予准許，逾此範圍
    之請求，則無理由，應予駁回。
五、本件原告勝訴部分係就民事訴訟法第427條訴訟適用簡易程
    序所為被告敗訴之判決，依同法第389條第1項第3款規定，
    應依職權宣告假執行。
六、本件事證已臻明確，兩造其餘主張陳述及所提之證據，經審
    酌後於本件判決結果無影響，爰不逐一論述，附此敘明。
七、訴訟費用負擔之依據：民事訴訟法第79條。
中　　華　　民　　國　　111 　年　　11　　月　　24　　日
                  橋頭簡易庭  法      官    呂維翰
以上正本與原本相符。　　　　　　　　
如不服本判決，應於送達後20日內，向本院提出上訴狀並表明上
訴理由，如於本判決宣示後送達前提起上訴者，應於判決送達後
20日內補提上訴理由書（須附繕本）。
中　　華　　民　　國　　111 　年　　11　　月　　24　　日
                              書  記  官    薛如媛